福建金門地方法院刑事附帶民事訴訟判決　　　　　　　　　九十年度附民字第七號
　　原　　　告　乙○○
　　訴訟代理人　甲○○
　　被　　　告　丙○○
右列被告因九十年度簡上第六號傷害案件，經原告提起附帶民事訴訟，本院判決如左
：
    主  文
原告之訴及假執行之聲請均駁回。
    事  實
甲、原告方面：
一、聲明：
（一）、被告應給付原告新台幣（下同）陸拾萬零九百四十元（原為三十萬０九百四
        十元）及自民國九十年三月二十二日（起訴日）起至清償日止，按年利率百
        分之五計算之利息。
（二）、訴訟費用由被告負擔。
二、陳述：
（一）、緣被告丙○○，於八十九年十一月十四日晚上七時許在金門縣金湖鎮復國墩
        新天地餐廳外，將被害人毆打成傷，並有輕微腦震盪（請依職權調閱八十九
        年十一月十五日X光照片）及頭部外傷，左眼瘀腫，結膜下出血，臉裂傷，
        腹部挫傷；按加害人此種暴行，欲將被害人置於死地，不僅構成被害人持續
        性眼睛模糊，更有持續性腹部疼痛狀態，綜觀外表未見出血、腫脹，然內傷
        已形成持續性疼痛狀態存在，自案發日起，迄今仍服中藥療傷中。
（二）、被害人受傷就醫期間所支出之醫療費用（除建保局支付外）計九百四十元整
        ，按被害人上開醫療費用支出，依民法第一百八十四條之規定，應由加害人
        負擔。
（三）、再查，不法侵害他人身體之健康，雖非財產上之損害，亦得請求賠償相當之
        金額，依民法第一百九十三條及第一百九十五條第一項之規定請求加害人給
        付被害人減少勞動能力，停業損失，增加負擔生活上之需要及撫慰金三十萬
        元整，以資慰藉。
三、對被告抗辯所為之陳述：
（一）、本案緣起訴外人林文雄台灣屏東地方法院九十一年度執字第二八二號強制執
        行事件（未執行前之緣由起因）加害人欲權充老大，誘被害人赴「鴻門宴」
        使素外人林文雄債務縮減，被害人不允（因債權人非被害人），至加害人臉
        面無光而受虐。
（二）、依常理能發號施令，權充老大，究集知友，無非係黑道之能事，其證人所言
        實虛，偏頗牽強，可謂怪誕，荒唐無稽，不無偽證之嫌。
（三）、易言之，加害人強辯渠照顧女而且不及，豈有可能又抱女兒又毆打被害人，
        況加害人女兒並未受傷，只是受了驚嚇，足證加害人女兒委由渠知友照料，
        而加以凌虐被害人。
（四）、綜上論結，加害人至今猶無悔意，強詞奪理又與證人期間均有牽連關係，彼
        此又有犯意聯絡及行為分擔，均為共同正犯，更意圖脫罪，其答辯人神共憤
        ，均無理由，應予駁回。
四、證據：提出九十年度城簡字第四九號判決、九十年度偵字第九八號起訴書、金門
    縣立醫院診斷證明書影本及費用收據等各乙份為證。
乙、被告方面：
一、聲明：
（一）、原告之訴駁回。
二、陳述：
（一）、查公訴人任被告涉嫌毆打原告，其論據無非係告訴人之指訴及驗傷診斷書，
        為告訴人之指訴有諸多前後矛盾、不合常理、與事實不符之處，要無足採。
        且當天在場之證人楊普任於警訊時，亦證稱伊沒有看到有人毆打乙○○，伊
        是從頭到尾都在場，乙○○當時酒醉砸酒瓶並要翻桌子，大家去阻止。後來
        伊和林文雄就扶乙○○上車，載李到鐵工廠，李就自行開車回家。證人林耀
        民於警訊時所述之事發經過情形亦同，並證稱乙○○在現場「沒有受傷」，
        伊聽說是感冒住院，是依二位證人之證詞，足證告訴人身上之傷與被告毫無
        關連，至明。乃公訴人竟以證人林耀民於偵訊時，稱「伊沒有看到被告打乙
        ○○，當時很亂」等語，及斷章取義，認被告毆打告訴人時，證人可能未目
        睹，故證人之證言不能為被告有利之證明，逕將被告提起公訴，實嫌率斷。
        蓋依證人所述，告訴人當時沒有受傷，則豈可能遭人毆打，引證人陳家欣於
        鈞院九十年十月四日庭訊時，亦結證當天因乙○○摔酒瓶，被告的女兒在哭
        ，被告就抱著女兒與伊一起先行離開，伊離開時並沒有看到告訴人受傷等，
        是被告當天至餐廳吃飯時係攜女兒同行，被告女兒被嚇哭後，被告照顧女兒
        且不及，豈有可能又抱女兒又毆打告訴人，況被告女兒並未受傷，只是受驚
        嚇，被告與告訴人亦無深仇大恨，明知告訴人是酒醉，豈會無端毆打告訴人
        ，是被告確如證人陳家欣所述，於被告女兒嚇哭時，及先行與伊離開現場，
        至離開後之情形，被告毫無所悉。是被告卻未毆打告訴人，自無令被告負賠
        償責任之理。
（二）、退萬步言，原告謂其有內傷，迄仍服中藥治療中，並未見其舉證證明。再者
        ，渠依民法第一百九十三條暨第一百九十五條第一項之規定，請求被告賠償
        新台幣三十萬元，卻僅提出醫藥費用九百四十元之支出憑證，其餘各項請求
        則均無金額、明細、請求之依據及憑證等資料說明，是原告究有無受到渠所
        稱之損害，時無從加以認定。
（三）、綜上所述，被告並未毆打原告，自無賠償之責，為此，懇請鈞院明鑒，以招
        公允。
    理  由
一、按刑事訴訟諭知無罪、免訴、不受理之判決者，對於附帶民事訴訟部分以判決駁
    回原告之訴，刑事訴訟法第五百零三條第一項前段定有明文。
二、本件被告被訴傷害一案，業經刑事判決諭知被告丙○○無罪，依照上開說明，原
    告之訴，自應予以駁回。假執行之聲請，失所依據，併予駁回。
結論：依刑事訴訟法第五百零三條第一項前段判決如主文。
中    華    民    國        九十一    年      五      月    九          日
                                      福建金門地方法院刑事庭
                                          審判長  朱中和
                                          法  官  陳建勛
                                          法  官  邱蓮華
右正本證明與原本無異
對於本判決如不服非對刑事判決上訴時不得上訴並應於送達後十日內向本院提出上訴
狀
                                          書記官  董培祥
中    華    民    國      九十一    年      五      月      十三        日
